【裁判字號】    90,台上,5655
【裁判日期】    900913
【裁判案由】    盜匪
【裁判全文】
最高法院刑事判決                                九十年度台上字第五六五五號
    上  訴  人  甲○○
右上訴人因盜匪案件，不服台灣高等法院台中分院中華民國九十年六月二十八日第二
審更審判決（九十年度上更(一)字第二○一號，起訴案號：台灣台中地方法院檢察署八
十九年度偵字第一三七五九號），提起上訴，本院判決如左：
    主  文
上訴駁回。
    理  由
按刑事訴訟法第三百七十七條規定，上訴於第三審法院，非以判決違背法令為理由不
得為之。是提起第三審上訴，應以原判決違背法令為理由，係屬法定要件。如果上訴
理由狀並未依據卷內訴訟資料，具體指摘原判決不適用何種法則或如何適用不當，或
所指摘原判決違法情事，顯與法律規定得為第三審上訴理由之違法情形，不相符合時
，均應認其上訴為違背法律上之程式，予以駁回。本件上訴人甲○○上訴意旨略稱：
上訴人及同案被告鍾永吉（已經原審判刑確定）與被害人周勇利係認識之朋友，故於
民國八十九年八月十日下午二時四十分許，在台中縣東勢鎮○○里○○○街二十九號
二樓「冠霖撞球場」內，向周勇利借用其所有 NOKIA牌6150型行動電話欲打給友人，
遭周勇利拒絕後，鍾永吉即只推一下周勇利，且對周勇利口氣不佳而已，嗣因周勇利
認上訴人與之較為熟悉，而將行動電話借予上訴人，後上訴人、鍾永吉離去至東勢鎮
○○路「名人撞球場」找人，旋又返回「冠霖撞球場」，但周勇利亦已離去，鍾永吉
才提議變賣借得之行動電話，而於同日至東勢鎮○○路四○三號「生活通訊館」，以
新台幣一千五百元之價格出售予何柏學，之後上訴人、鍾永吉得知警察找尋伊等，即
自動至警局說明經過，並返還行動電話，故原判決認定上訴人係犯盜匪罪，與實情不
符，其判決自屬違背法令云云。
惟查：(一)、原判決維持第一審論處上訴人以共同意圖為自己不法所有，以強暴致使不
能抗拒，而使他人交付其物罪刑之判決，駁回上訴人在第二審之上訴，已依卷證資料
詳其所憑之證據及認定之理由。而以上訴人否認犯罪，辯稱：伊等未打周勇利，是
周勇利自己拿出行動電話借給伊等，後來伊等有回去找他，可是他已經不在撞球場，
才商議拿去賣，並沒有施強暴手段云云，乃卸責之詞，不可採信，於理由詳加說明及
指駁。經核所為論，均與卷內證據資料相符，從形式上觀察，並無認定事實不依證
據或有何採證違背經驗法則、論理法則等違法情形存在。(二)、上訴第三審法院之案件
，是否以判決違背法令為上訴理由，應就上訴人之上訴理由書狀加以審查。至原判決
究有無違法，與上訴是否以違法為理由為兩事。如上訴理由書狀非以判決違法為上訴
理由，其上訴第三審之程式即有欠缺，應認上訴為不合法，依刑事訴訟法第三百九十
五條前段予以駁回。本件上訴人所為前揭爭辯，均屬單純事實之爭執。上訴意旨，對
於原判決究竟如何違背法令，並未具體指摘，顯與法律規定得為第三審上訴理由之違
法情形，不相適合，其上訴違背法律上之程式，應予駁回。
據上論結，應依刑事訴訟法第三百九十五條前段，判決如主文。
中      華      民      國     九十     年      九      月     十三     日
                              最高法院刑事第十庭
                                  審判長法官  陳  炳  煌
                                        法官  陳  正  庸
                                        法官  吳  信  銘
                                        法官  張  淳  淙
                                        法官  陳  東  誥
      右正本證明與原本無異
                                              書  記  官
中      華      民      國     九十     年      九      月     二十     日


司法院資訊處製作；財團法人民間司法改革基金會備份。
